臺北高等行政法院判決
                                      100年度簡字第278號
原      告　陳歲堂
被      告　新竹市稅務局
代　表　人　石明紫（局長）住同上
上列當事人間牌照稅事件，原告不服新竹市政府中華民國100年
4月11日100年訴字第3號訴願決定，提起行政訴訟，本院判決如
下：
    主  文
原告之訴駁回。
訴訟費用由原告負擔。
　　事實及理由
一、程序事項：
    本件因屬不服行政機關所為稅捐課徵及罰鍰處分而涉訟，其
    標的之金額合計為新臺幣（下同）37,038元，係在40萬元以
    下，依行政訴訟法第229 條第1 項第1 款、第2 款、第2 項
    規定，應適用簡易程序，合先敘明。
二、事實概要：
    原告所有0000000號自用小貨車（下稱系爭車輛，汽缸總排
    氣量1486立方公分），於民國（下同）94年1月17日逾檢註
    銷牌照，嗣於99年7月28日經查獲停放新竹市○○○○路邊
    收費停車格，被告遂依使用牌照稅法第28條第2項規定，向
    原告補徵95年1月1日至99年7月28日使用牌照稅本稅新臺幣
    （下同）12,346元（95年至98年各為2,700 元；99年1 月1
    日至7 月28日為1,546 元），並裁處95年1 月1 日至99年7
    月28日應納稅額2 倍罰鍰計24,692元。原告不服，申請復查
    ，經被告以99年12月20日新巿稅法字第0990049313號復查決
    定（下稱原處分）駁回，原告仍表不服，提起訴願，遭決定
    駁回，遂提起本件行政訴訟。
三、本件原告主張：
（一）「違反程序」本件裁罰牌照稅日期是95年至98年全期及97
      年7月為止，如按照裁罰程序95年12月22日之違規已依法
      裁罰完畢，為何又從95年全期裁罰？證據也是停車繳費通
      知單，原告重新申請提出具體事證，難道數十年前之違規
      全都算在此次嗎？
（二）原告於97年罹患肝癌，之後病情漸漸惡化，腹、肺部積水
      、肝硬化，寸步難行，99年9月18日急性呼吸衰竭，慢性
      腎衰竭住進行政院衛生署新竹醫院加護病房，99年1l月11
      日於高雄長庚醫院接受肝臟移植手術，均有診斷證明書為
      憑。如此病情自顧不暇，如何能於99年7 月28日開車至新
      竹市○○街停車？
（三）被告先以違規「使用」道路裁罰，又以停放自家門前亦屬
      公共道路，訴願決定書再以95年12月22日停放新竹火車站
      為由認定原告有違規事實。
（四）按行政程序法第36條規定「行政機關應依職權調查證據，
      不受當事人主張之拘束，對當事人有利及不利事項一律注
      意。」本件被告有注意也認定原告主張事實，卻一樣認定
      原告違規，但又提不出具體事證，變成加害者隨意主張，
      不用舉證，被害者卻要提出種種事證，如此顛倒是非又以
      強制執行逼迫原告就範，情何以堪。
（五）被告以各種理由及法條裁罰原告，但前提必須是原告有違
      規「使用」車輛才能裁罰。原告所有系爭車輛至今仍無法
      轉動，如何能「使用」於公共道路？
（六）原告於訴願理由書中已說明，原告之子陳宏益於99年9月
      13日考取駕照，在此之前三個月左右（即99年6月間）原
      告將系爭車輛重新噴漆、整修，欲檢驗後給予原告之子使
      用系爭車輛。嗣因原告病情惡化，於99年9月18日因急性
      呼吸衰竭住進行政院衛生署新竹醫院治療，再於99年11月
      11日在高雄長庚醫院進行肝臟移植手術，至今仍須定期回
      門診追蹤治療。是以系爭車輛至今仍未修復，原告如何能
      使用車輛？
（七）綜上，原處分容有違誤應予撤銷，給予原告有重新使用車
      輛之權利。並聲明求為判決：
    1.訴願決定及原處分（復查決定）均撤銷。
    2.訴訟費用由被告負擔。
四、被告則以：
（一） 相關法令：
    1. 使用牌照稅法第28條第2項規定：「報停、繳銷或註銷牌
       照之交通工具，使用公共水陸道路經查獲者，除責令補
       稅外，處以應納稅額2倍之罰鍰。」
    2. 財政部88年6月24日台財稅第881921601號函釋規定︰「
       車輛經監理機關吊銷及逕行註銷牌照後行駛公路被查獲
       ，其查獲年度及以前年度，均應依使用牌照稅法第28條
       規定補稅處罰。說明：二、……但經監理機關吊銷或逕
       行註銷牌照之車輛，由於車輛所有人未辦理報停及繳回
       牌照，與一般車輛無異，仍可照常懸掛牌照行駛公共道
       路，為防杜取巧逃漏，類此經監理機關吊銷或逕行註銷
       牌照之車輛，其行駛公路被查獲，自應比照未申報停止
       使用車輛，依照財政部84年6月15日台財稅第841629655
       號函釋規定，其查獲年度以外之其餘年度亦應予以補稅
       處罰。」
    3. 財政部88年12月15日台財稅第0880450983號函檢送88年
       12月3日研商「使用牌照稅法修正後所衍生之相關問題，
       應如何解決」會議紀錄：「五、會議結論（一）逾期未
       完稅車輛在滯納期滿後被查獲停放於公共道路或監理機
       關辦理車輛檢驗時發現之車輛欠稅，均可依使用牌照稅
       法第28條規定處罰。」
（二）經查原告所有系爭車輛，因逾期驗車經監理機關於94年1
      月17日註銷牌照，惟原告卻於99年7月28日將系爭車輛停
      放於新竹市○○街路邊停車格，經被告於99 年8月25日交
      查新竹市政府停車資料時查獲，違章事證明確，被告遂依
      照使用牌照稅法第28條第2項及財政部88年6月24日台財稅
      第881921601 號函釋規定，除責令原告補徵95年至99年使
      用牌照稅本稅12,346元（95年2,700 元、96年2,700 元、
      97年2,700 元、98年2,700 元、99年（1 月1 日至7 月28
      日）1,546 元）外，並按前揭應納稅額裁處2 倍罰鍰計24
      ,692元，依法有據，並無不合。
（三）原告主張裁罰使用牌照稅期間是95年至99年7 月28日，如
      按照裁罰程序95年12月22日原告違規不是依法裁罰完畢了
      嗎？為何又從95年全期裁罰，證據也是停車繳費通知單，
      原告重申請提出具體事證，要不然幾十年前違規全都算在
      此次嗎云云。按稅捐稽徵法第21條規定：「稅捐之核課期
      間，依左列規定：……二、依法應由納稅義務人實貼之印
      花稅，及應由稅捐稽徵機關依稅籍底冊或查得資料核定課
      徵之稅捐，其核課期間為五年。……在前項核課期間內，
      經另發現應徵之稅捐者，仍應依法補徵或並予處罰，在核
      課期間內未經發現者，以後不得再補稅處罰。」、財政部
      88 年6月24日台財稅第881921601 號函釋規定：「車輛經
      監理機關吊銷及逕行註銷牌照後行駛公路被查獲，其查獲
      年度及以前年度，均應依使用牌照稅法第28條規定補稅處
      罰。說明：二、……但經監理機關吊銷或逕行註銷牌照之
      車輛，由於車輛所有人未辦理報停及繳回牌照，與一般車
      輛無異，仍可照常懸掛牌照行駛公共道路，為防杜取巧逃
      漏，類此經監理機關吊銷或逕行註銷牌照之車輛，其行駛
      公路被查獲，自應比照未申報停止使用車輛，依照財政部
      84年6 月15日台財稅第841629655 號函釋規定，其查獲年
      度以外之其餘年度亦應予以補稅處罰。」及財政部94年5
      月17日台財稅第09404527280 號函釋規定：「車輛因逾期
      檢驗被註銷牌照，又行駛公共道路經查獲，其自註銷牌照
      日起至最後一次違規日期間之稅額，應依使用牌照稅法第
      28條第2 項規定，除補稅外，並處以應納稅額2 倍之罰鍰
      。」準此，車輛如被註銷牌照，在未向監理機關重新驗車
      領牌前即不得使用公共道路，爰稽徵機關對未使用公路之
      註銷車輛即不予核發使用牌照稅繳款書，惟註銷牌照後卻
      仍使用公共道路之車輛，如不予核課稅捐，對於一般未註
      銷牌照之正常課稅車輛，顯然極不公平，為防杜取巧遏止
      逃漏，並實現租稅公平，使用牌照稅法第28條第2 項針對
      此類註銷牌照車輛仍使用公共道路被查獲案件，規定應補
      稅同時加以處罰。誠如前述，系爭車輛既經監理機關於94
      年1 月17日註銷牌照，卻被查獲於99年7 月28日使用公共
      道路在案，原應補徵並處罰該車自註銷牌照日起（94年1
      月17日）至最後一次違規日（99年7 月28日）期間之稅額
      ，惟因94年1 月17日至94年12月31日在本案裁處時（99年
      9 月23日），已逾5 年核課期間，爰被告補徵及處罰系爭
      車輛之期間為95年1 月1 日至99年7 月28日。至原告申稱
      被告依新竹市政府95年12月22日停車資料裁處乙節，因查
      該停車格資料所載車輛廠牌與系爭車輛不符，難以判斷現
      場停放車輛即為系爭車輛，是以該停車資料並非本件裁處
      依據，原告所述，顯係誤解。
（四）原告又訴稱其自系爭車輛94年1月17日註銷牌照後即未再
      使用，爰被告認定原告違規使用系爭車輛，應提出相關具
      體證據（照片或簽名）云云，依法務部96年7月3日法律字
      第0960019333號書函（略以）：「按行政程序法第36條規
      定：『行政機關應依職權調查證據，不受當事人主張之拘
      束，對當事人有利及不利事項一律注意。』準此，行政程
      序法有關證據之調查係採職權進行主義，由行政機關依職
      權運用可掌握之資料來源，以闡明事實之存在或不存在，
      故其得使用之證據方法，原則上應不受限制。」、財政部
      99年12月編印之「使用牌照稅稽徵作業手冊」第七章車輛
      檢查作業陸、作業說明第三項作業程序規範略以：「由電
      作單位錄製車輛檢查檔（欠稅檔、註銷牌照檔及離島免稅
      檔），並定期更新。業務單位視需要得採取下列方式辦理
      查緝，並依規定移罰。……2.靜態查緝運用各縣市路邊收
      費停車格之資料檔，與車輛檢查檔交查，舉發違規使用公
      共道路車輛，經核對過濾後，如有違章，即列印『車輛檢
      查違反使用牌照稅法案件舉發單』並蓋章舉發。」綜上可
      知，行政機關證據之調查係依職權運用可掌握之資料來源
      ，以證明違章事實之存在，故其方法原則上不受限制。爰
      被告運用新竹市○○○○○路邊收費停車格之電子檔與車
      輛檢查檔交查結果，顯示99年7月28日市府停車資料所載
      內容，車種為小型車；顏色為藍色；廠牌為豐田（即國瑞
      ），核與系爭車輛車籍資料及被告99年11月30日於原告住
      家附近所攝系爭車輛外觀相符，被告遂認定99年7月28日
      停放於新竹市○○街收費停車格之車輛，即為原告所有系
      爭車輛，核屬有據。且依當日所攝之照片顯示，系爭車輛
      車身（藍色，印有順億土木包工業字樣，經查國稅局營業
      稅籍資料顯示，原告為該商號之負責人）及車窗玻璃上並
      無顯著微塵及雨漬痕，車胎亦顯飽滿，非屬長期（自94年
      1 月17日註銷牌照後迄今）未用之狀態，爰原告所訴，顯
      為辯詞，不足採據。
（五）另原告申稱其97年身患重病，99年11月又至醫院進行移植
      手術，99年7 月28日如何開車至市府停車，又被告以停放
      自家門前亦屬使用公共道路，顯然與法有違，應予撤銷原
      處分並停止執行云云。按使用牌照稅法第2條第1款規定：
      「本法用辭之定義如左：一、公共水陸道路：指公共使用
      之水陸交通路線。……」、第3條第1項規定：「使用公共
      水陸道路之交通工具，無論公用、私用或軍用，除依照其
      他有關法律，領用證照，並繳納規費外，交通工具所有人
      或使用人應向所在地主管機關請領使用牌照，繳納使用牌
      照稅。」、第28條規定：「（第1項）逾期未完稅之交通
      工具，在滯納期滿後『使用公共水陸道路』經查獲者，除
      責令補稅外，處以應納稅額一倍之罰鍰，免再依第25條規
      定加徵滯納金。（第2項）報停、繳銷或註銷牌照之交通
      工具『使用公共水陸道路』經查獲者，除責令補稅外，處
      以應納稅額2倍之罰鍰。」又所謂使用公共水陸道路，參
      照財政部88年12月15日台財稅第0880450983號函檢送88年
      12月3日研商「使用牌照稅法修正後所衍生之相關問題，
      應如何解決」會議紀錄：「五、會議結論（一）逾期未完
      稅車輛在滯納期滿後被查獲停放於公共道路或監理機關辦
      理車輛檢驗時發現之車輛欠稅，均可依使用牌照稅法第28
      條規定處罰。」及道路交通管理處罰條例第56條第2項規
      定：「汽車駕駛人在道路收費停車處所停車，未依規定繳
      費，主管機關應書面通知駕駛人於7日內補繳，並收取必
      要之工本費用，逾期不再繳納，處新臺幣3百元罰鍰。」
      準此，「使用」公共水陸道路除「行駛」外，尚應包含「
      停放車輛於道路兩側或路邊收費停車格」。易言之，停放
      亦為使用公共水陸道路方式之一。又參照財政部44台財稅
      發第5575號函釋規定意旨：「使用牌照稅應以車輛所有人
      為納稅義務人，新購置或新裝修之車輛，應由納稅義務人
      於使用前向主管稽徵機關請發使用牌照。未稅車違章行駛
      不論有無借用情形，仍應以車輛所有人為處分對象。」準
      此，系爭車輛只要有註銷牌照後使用公共水陸道路之事實
      ，縱非原告所使用，仍應受罰，爰原告所述，顯為誤解。
（六）綜上查核，系爭車輛因逾期驗車於94年1月17日經監理機
      關註銷牌照，惟原告卻於99年7月28日使用公共水陸道路
      為被告查獲，被告依使用牌照稅法第28條第2項及財政部
      88年6月24日台財稅第881921601號函釋規定，除補徵系爭
      車輛95年至99年7 月28日使用牌照稅本稅12,346元外，並
      按前揭應納稅額裁處2 倍罰鍰計24,692元，揆諸前揭規定
      ，並無違誤，陳請予以維持。
（七）綜上論陳，原告之訴應認為無理由，並聲明請求判決駁回
      原告之訴，訴訟費用由原告負擔。
五、上開事實概要欄所述之事實，除後列之爭點事項外，其餘為
    兩造所不爭執，並有原處分、被告99年8 月25日車輛檢查違
    反使用牌照稅法案件舉發單（違章單號：995758）、系爭車
    輛稅費現況資料、新竹市政府99年9 月21日府交停字第0990
    104070號函及系爭車輛市府停車紀錄、系爭車輛監理站車籍
    資料、系爭車輛牌照稅違章紀錄查詢資料、被告99年9 月23
    日裁處書、系爭車輛95年至99年全期使用牌照稅繳款書、被
    告違章案件罰鍰繳款書、系爭車輛現勘照片、新竹市政府10
    0 年4 月11日100 年訴字第3 號訴願決定書、國立臺灣大學
    醫學院附設醫院100 年4 月27日診斷證明書、行政院衛生署
    新竹醫院99年10月2 日診斷證明書、長庚醫療財團法人高雄
    長庚紀念醫院100 年1 月25日診斷證明書、原告100 年2 月
    16日訴願補充答辯書、原告100 年1 月3 日訴願狀、原告之
    子陳宏益身份資料、原告100 年1 月24日訴願補充說明狀等
    件附於原處分卷及本院卷可稽，堪予認定。
六、歸納兩造上述之主張，本件爭執之重點在於：系爭車輛經監
    理機關逕行註銷牌照後，「停放於路邊收費停車格」，是否
    屬於使用牌照稅法第28條第2 項所定「使用公共水陸道路」
    之範疇？被告以原告違反使用牌照稅法第28條第2 項規定，
    爰依照使用牌照稅法第28條第2 項、稅捐稽徵法第21條第1
    項第2 款及第2 項規定，乃以原處分向原告補徵95年至99年
    使用牌照稅本稅12,346元（95年2,700 元、96年2,700 元、
    97年2,700 元、98年2,700 元、99年1 月1 日至7 月28日1,
    546 元）外，並按前揭應納稅額裁處2 倍罰鍰計24,692元，
    有無違誤？茲分述如下：
（一）按「稅捐之核課期間，依左列規定……二、依法……應由
      稅捐稽徵機關依稅籍底冊或查得資料核定課徵之稅捐，其
      核課期間為五年。……在前項核課期間內，經另發現應徵
      之稅捐者，仍應依法補徵或並予處罰……」稅捐稽徵法第
      21條第1 項第2 款及第2 項分別定有明文。次按「本法用
      辭之定義如左：一、公共水陸道路：指公共使用之水陸交
      通路線。」、「使用公共水陸道路之交通工具，無論公用
      、私用或軍用，除依照其他有關法律，領用證照，並繳納
      規費外，交通工具所有人或使用人應向所在地主管稽徵機
      關請領使用牌照，繳納使用牌照稅。」、「交通工具所有
      人或使用人對已領使用牌照之交通工具，不擬使用者，應
      向交通管理機關申報停止使用，其已使用期間應納稅額，
      按其實際使用期間之日數計算之；恢復使用時其應納稅額
      ，按全年稅額減除已過期間日數之稅額計算之。交通工具
      未經所有人或使用人申報停止使用者，視為繼續使用，仍
      應依法課徵使用牌照稅。」、「報停、繳銷或註銷牌照之
      交通工具使用公共水陸道路經查獲者，除責令補稅外，處
      以應納稅額2 倍之罰鍰。」使用牌照稅法第2 條第1 款、
      第3 條第1 項、第13條及第28條第2 項分別定有明文。
（二）次按「主旨：車輛經監理機關吊銷及逕行註銷牌照後行駛
      公路被查獲，其查獲年度及以前年度，均應依使用牌照稅
      法第28條規定補稅及處罰。說明：……二、查車輛所有人
      報停、繳（註）銷牌照，與車輛經監理機關吊銷、逕行註
      銷之情形有別，兩者不宜採用相同之處罰標準，但經監理
      機關吊銷或逕行註銷牌照之車輛，由於車輛所有人未辦理
      報停及繳回牌照，與一般車輛無異，仍可照常懸掛牌照行
      駛公共道路，為防杜取巧逃漏，類此經監理機關吊銷或逕
      行註銷牌照之車輛，其行駛公路被查獲，自應比照未申報
      停止使用車輛，依照本部84年6 月15日臺財稅第84162965
      5 號函釋規定，其查獲年度以外之其餘年度亦應予以補稅
      處罰。」、「主旨：檢送本部本（88）年12月3日 研商『
      使用牌照稅法修正後所衍生之相關問題，應如何解決』會
      議紀錄（如附件）1 份‥…五、會議結論：（一）逾期未
      完稅車輛在滯納期滿後被查獲停放於公共道路或監理機關
      辦理車輛檢驗時發現之車輛欠稅，均可依使用牌照稅法第
      28條規定處罰。……」、「車輛因逾期檢驗被註銷牌照，
      又行駛公共道路經查獲，其自註銷牌照日起至最後一次違
      規日期間之稅額，應依使用牌照稅法第28條第2 項規定，
      除補稅外，並處以應納稅額2 倍之罰鍰。」財政部88年6
      月24日台財稅第881921601 號函、88年12月15日台財稅第
      0880450983號函、94年5 月17日台財稅第09404527280 號
      函釋在案。而上開函釋，均核屬財政部基於主管權責，就
      法令執行層面所為之解釋，與法律之本旨並無違誤，自得
      予以援用。
（三）經查：原告所有系爭車輛，業於94年1 月17日逾檢註銷牌
      照，嗣被告於99年9 月8 日函詢新竹巿政府交通處，獲知
      懸掛系爭車牌0000000 車輛於95年1 月1 日迄99年9 月份
      止，於新竹市○○路邊收費停車格共有二筆停車資料，分
      別於95年12月22日新竹市火車站及99年7 月28日新竹巿府
      後街收費停車格，且無申訴，逕繳停車金額在案，而系爭
      車輛經監理機關逕行註銷牌照後停放於路邊收費停車格，
      揆諸上開規定及函釋內容，仍屬使用公共水陸道路範疇，
      足見原告違反使用牌照稅法第28條第2 項規定甚明。被告
      遂依照使用牌照稅法第28條第2 項、稅捐稽徵法第21條第
      1 項第2 款及第2 項規定，乃以原處分向原告補徵95年至
      99年使用牌照稅本稅12,346元（95年2,700 元、96年2,70
      0 元、97年2,700 元、98年2,700 元、99年1 月1 日至7
      月28日1,546 元）外，並按前揭應納稅額裁處2 倍罰鍰計
      24,692元等情，此車籍資料、新竹巿政府99年9 月21日府
      交停字第0990104070號函及原處分附於原處分卷可稽（見
      原處分卷第12頁、第13頁，第42頁至第46頁）。足見原處
      分揆諸前揭規定及函釋內容。並無違誤。
（四）原告雖主張：裁罰使用牌照稅期間是95年至99年7 月28日
      ，如按照裁罰程序95年12月22日原告違規不是依法裁罰完
      畢了嗎？為何又從95年全期裁罰，證據也是停車繳費通知
      單，原告重申請提出具體事證，要不然幾十年前違規全都
      算在此次嗎云云。按前揭稅捐稽徵法第21條第1 項第2 款
      及第2 項規定，財政部88年6 月24日台財稅第881921601
      號函釋及財政部94年5 月17日台財稅第09404527280 號函
      釋內容，可知車輛如被註銷牌照，在未向監理機關重新驗
      車領牌前即不得使用公共道路，爰稽徵機關對未使用公路
      之註銷車輛即不予核發使用牌照稅繳款書，惟註銷牌照後
      卻仍使用公共道路之車輛，如不予核課稅捐，對於一般未
      註銷牌照之正常課稅車輛，顯然極不公平，為防杜取巧遏
      止逃漏，並實現租稅公平，使用牌照稅法第28條第2 項針
      對此類註銷牌照車輛仍使用公共道路被查獲案件，規定應
      補稅同時加以處罰。經查：系爭車輛既經監理機關於94年
      1 月17日註銷牌照，卻被查獲於99年7 月28日使用公共道
      路在案，原應補徵並處罰該車自註銷牌照日起（94年1 月
      17日）至最後一次違規日（99年7 月28日）期間之稅額，
      惟因94年1 月17日至94年12月31日在本案裁處時（99年9
      月23日）（見原處分卷第16頁），已逾5 年核課期間，爰
      被告補徵及處罰系爭車輛之期間為95年1 月1 日至99年7
      月28日。至原告主張：被告依新竹市政府95年12月22日停
      車資料裁處云云。惟查：因查該停車格資料所載車輛廠牌
      （見原處分卷第10頁）與系爭車輛不符，難以判斷現場停
      放車輛即為系爭車輛，是以該停車資料並非本件裁處依據
      。足見原告此部分之主張，不足採信。
（五）原告又主張：原告自系爭車輛94年1 月17日註銷牌照後，
      即未再使用，爰被告認定原告違規使用系爭車輛，應提出
      相關具體證據（照片或簽名）云云。惟按法務部96年7 月
      3 日法律字第0960019333號書函（略以）：「按行政程序
      法第36條規定：『行政機關應依職權調查證據，不受當事
      人主張之拘束，對當事人有利及不利事項一律注意。』準
      此，行政程序法有關證據之調查係採職權進行主義，由行
      政機關依職權運用可掌握之資料來源，以闡明事實之存在
      或不存在，故其得使用之證據方法，原則上應不受限制。
      」、財政部99年12月編印之「使用牌照稅稽徵作業手冊」
      第七章車輛檢查作業陸、作業說明第三項作業程序規範略
      以：「由電作單位錄製車輛檢查檔（欠稅檔、註銷牌照檔
      及離島免稅檔），並定期更新。業務單位視需要得採取下
      列方式辦理查緝，並依規定移罰。……2.靜態查緝運用各
      縣市路邊收費停車格之資料檔，與車輛檢查檔交查，舉發
      違規使用公共道路車輛，經核對過濾後，如有違章，即列
      印『車輛檢查違反使用牌照稅法案件舉發單』並蓋章舉發
      。」綜上可知，行政機關證據之調查係依職權運用可掌握
      之資料來源，以證明違章事實之存在，故其方法原則上不
      受限制。爰被告運用新竹市○○○○○路邊收費停車格之
      電子檔與車輛檢查檔交查結果，顯示99年7 月28日市府停
      車資料所載內容，車種為小型車；顏色為藍色；廠牌為豐
      田（即國瑞）（見原處分卷第11頁），核與系爭車輛車籍
      資料（見原處分卷第13頁）及被告99年11月30日於原告住
      家附近所攝系爭車輛外觀相符，此有現場照片9 幀附於原
      處分卷可參（見原處分卷第23頁至第27頁），被告遂認定
      99年7 月28日停放於新竹市○○街收費停車格之車輛，即
      為原告所有系爭車輛，核屬有據。且依當日所攝之照片顯
      示（見原處分卷第23頁至第27頁），系爭車輛車身（藍色
      ，印有順億土木包工業字樣，經查國稅局營業稅籍資料顯
      示，原告為該商號之負責人）（見原處分卷第29頁）及車
      窗玻璃上並無顯著微塵及雨漬痕，車胎亦顯飽滿，非屬長
      期（自94年1 月17日註銷牌照後迄今）未用之狀態。足見
      原告此部分之主張，係事後卸責之詞，不足採據。
（六）原告另主張：原告97年身患重病，99年11月又至醫院進行
      移植手術，99年7 月28日如何開車至市府停車，又被告以
      停放自家門前亦屬使用公共道路，顯然與法有違，應予撤
      銷原處分云云。惟按前揭使用牌照稅法第2 條第1 款、第
      3 條第1 項、第28條第2 項規定及前揭財政部88年12月15
      日台財稅第0880450983號函釋內容，又依道路交通管理處
      罰條例第56條第2 項規定：「汽車駕駛人在道路收費停車
      處所停車，未依規定繳費，主管機關應書面通知駕駛人於
      7 日內補繳，並收取必要之工本費用，逾期不再繳納，處
      新臺幣3 百元罰鍰。」準此，「使用」公共水陸道路除「
      行駛」外，尚應包含「停放車輛於道路兩側或路邊收費停
      車格」。易言之，停放亦為使用公共水陸道路方式之一。
      又參照財政部44台財稅發第5575號函釋規定意旨：「使用
      牌照稅應以車輛所有人為納稅義務人，新購置或新裝修之
      車輛，應由納稅義務人於使用前向主管稽徵機關請發使用
      牌照。未稅車違章行駛不論有無借用情形，仍應以車輛所
      有人為處分對象。」準此，系爭車輛只要有註銷牌照後使
      用公共水陸道路之事實，縱非原告所使用，仍應受罰。足
      見原告此部分之主張，顯為誤解，亦非可採。
七、綜上所述，原告主張各節，均無可採，本件被告所為原處分
    ，並無違誤，訴願決定予以維持，亦無不合。原告仍執前詞
    ，訴請撤銷，為無理由，又本件係簡易訴訟事件，爰不經言
    詞辯論，逕予駁回。
八、本件事證已臻明確，兩造其餘攻擊防禦方法均與本件判決結
    果不生影響，故不逐一論述，併此敘明。
據上論結，本件原告之訴為無理由，爰依行政訴訟法第236條、
第233條第1項、第98條第1項前段判決如主文。
中　　華　　民　　國   100 　 年　 　5  　月　　25　　日
            臺北高等行政法院第一庭
                                  法  官　許麗華
上為正本係照原本作成。
本件以訴訟事件所涉及之法律見解具有原則性者為限，始得於本
判決送達後20日內向本院提出上訴狀並表明上訴理由，如已於本
判決宣示後送達前提起上訴者，應於判決送達後20日內補具上訴
理由（均按他造人數附繕本），且經最高行政法院許可後方得上
訴。
中　　華　　民　　國   100 　 年　 　5  　月　　26　　日
            　　　　　　　　　 　 書記官  林淑盈